# 会计师事务所的年报审计工作底稿保管期限

提问人：安好 时间：2019-09-28 11:25:24
请教陈版，会计师事务所的年报审计工作底稿保管期限如何掌握？谢谢

回答人：chenyiwei
根据《中国注册会计师审计准则第 1131 号——审计工作底稿（ 2016 年 12月 23 日修订）》第十九条：会计师事务所应当自审计报告日起，对审计工作底稿至少保存十年。
如果注册会计师未能完成审计业务，会计师事务所应当自审计业务中止日起，对审计工作底稿至少保存十年。
根据该准则应用指南第二十三条：《质量控制准则第 5101 号——会计师事务所对执行财务报表审计和审阅、其他鉴证和相关服务业务实施的质量控制》
要求会计师事务所制定有关保管业务工作底稿的政策和程序。审计工作底稿的保存期限通常为自审计报告日起，或自集团审计报告日起（若迟于审计报告日），不少于十年。
另外，对审计档案中的永久性档案，应在最后一期为该被审计单位出具审计报告的报告日起保存不少于十年。